最　高　行　政　法　院　裁　定
　　　　　　　　　　　　　94年度裁字第01331號
抗　告　人　乙○○
抗　告　人　丙○○○
抗　告　人　丁○○
　　　　　　　　　　　　上二人.
　　　　　　　　　　　　同上
相　對　人　銓部
代　表　人　甲○○
上列當事人間因撫卹事件，抗告人對於中華民國93年3月17日臺
北高等行政法院92年度訴字第1211號裁定，提起抗告，其中聲明
追加部分，本院裁定如下：
　　主  文
抗告人追加之訴駁回。
抗告訴訟費用由抗告人負擔。
　　理  由
一、按於上訴審程序，不得為訴之變更、追加或提起反訴。行政
    訴訟法第238條第2項定有明文。至於抗告程序，本院僅係就
    原審之程序裁定為審查，並不就本案訴訟有無理由為判決，
    抗告人尤不得為本案訴訟之變更或追加。
二、抗告人係前台灣省政府農林廳已故課員郭兆雄之配偶及子女
    ，郭兆雄係於民國（下同）65年6月27日病故，其撫卹案前
    經臺灣省銓敘委託審查委員會於65年11月5日以（65）台銓
    乙字第17236號函核定，依其26年7個月之任職年資，核給一
    次撫卹金29個基數及10年年撫卹金，每年6個基數在案。嗣
    抗告人丁○○以其於89年6月大學畢業，於91年10月8日向相
    對人申請依84年7月1日公布施行之公務人員撫卹法第9條第3
    項規定給付年撫卹金，經相對人於91年10月15日以部退四字
    第0912189036號函否准所請。抗告人乙○○與丁○○不服，
    共同提起訴願，經考試院決定訴願駁回，抗告人乙○○仍不
    服，遂單獨提起行政訴訟，並於訴訟中由抗告人郭曾雪梅、
    丁○○聲請參加訴訟，經原審分別以裁定駁回其訴及參加訴
    訟之聲請，乃共同提起抗告。抗告中另主張郭兆雄事實上在
    職30年以上，依法應給撫卹金31個基數，「福建省霞浦縣政
    府證明書」原為「前省政府農林廳」人事檔案，人事單位有
    義務將所有相關撫卹文件送銓敘機關據實審定。依行政訴訟
    法第6、7條及行政程序法第110、112條規定，及公務人員撫
    卹法與公務人員退休金其他現金給與補償金發給辦法相關規
    定，政府應給付抗告人正確為31基數之撫卹金與補償金。而
    人事單位未將郭兆雄部分任職年資送銓敘審定，致減少為29
    基數之作為，顯然違法，自始無效。遂追加起訴，聲明確認
    郭兆雄遺族一次撫卹金為31基數，合併請求給付新台幣（下
    同）94,790元；確認郭兆雄退休金退休金其他現金給與補償
    金為31基數，合併請求給付8,876元；確認郭兆雄遺族年撫
    卹金繼續給卹6年，合併請求1,621,050元等語。顯係於抗告
    中為訴之追加，依首揭說明，其追加之訴即難謂合法，應予
    駁回。
三、依行政訴訟法第263條、第107條第1項第10款、第104條、民
    事訴訟法第95條、第78條、第85條第1項前段，裁定如主文
    。
中    華    民    國    94    年    7     月   14     日
                  第五庭審判長法  官　趙　永　康
                              法  官　鄭　淑　貞
                              法  官　黃　淑　玲
                              法  官　侯　東　昇
                              法  官  林  文  舟
以  上  正  本  證  明  與  原  本  無  異
中    華    民    國    94    年    7    月    15     日
　　　　　　　　　　　　　　　書記官　彭　秀　玲
